---
title: "Basic Code Corona-Survey"
output: html_document
---

#Installieren und laden aller relevanten Packages 
```{r}
install.packages("foreign", dependencies = TRUE)
install.packages("reshape", dependencies = TRUE)
install.packages("tidyverse", dependencies = TRUE)
install.packages("psych", dependencies = TRUE)
install.packages("ggplot2", dependencies = TRUE)
install.packages("car", dependencies = TRUE)
install.packages("boot", dependencies = TRUE)
install.packages("lavaan", dependencies = TRUE)
install.packages("semTools", dependencies = TRUE)
install.packages("dplyr", dependencies = TRUE)
install.packages("readxl", dependencies = TRUE)
```

#Laden der packages

```{r}
library(foreign)
library(reshape)
library(tidyverse)
library(psych)
library(ggplot2)
library(car)
library(boot)
library(lavaan)
library(semTools)
library(readxl)
library(dplyr)
```

#Einlesen von *sav.-Dateien
```{r}
coronadata = read.spss("20200728_DATA W1-W2Corona incl Postcode.sav", use.value.labels = F, to.data.frame = T)
```

####Erstes Pfadmodell - Test 

```{r}
basic_corona = "
konstruktiv ~ Info_Q1_7r
senseocomm ~ konstruktiv + Info_Q1_7r
"

```

#Ausgabe Pfadmodell 

```{r}
res_basic_corona = sem(basic_corona, data = coronadata)
summary(res_basic_corona, standardized = T)
```

# Indirekte und totale Effekte 

```{r}
basic_corona_ind= "
konstruktiv ~ a*Info_Q1_7r
senseocomm ~ b*konstruktiv + c*Info_Q1_7r

ab := a*b 
total_effect := c+a*b
"
```

#Ausgabe indirekte und totale Effekte 

```{r}
res_basic_corona_ind = 
  sem(basic_corona_ind, data=coronadata, se = "bootstrap", bootstrap = 100L, verbose = T)

summary(res_basic_corona_ind, standardized = T, rsquare = T)
boot.fit = parameterestimates(res_basic_corona_ind, boot.ci.type = "perc", level = 0.95, ci=T, standardized = T)
boot.fit

```


##Modellversuche - sensocomm, konstruktiv, drama, *serioese vs. non-serios* Quellen zu W1

```{r}
T1soc_ser = "
konstruktiv ~ Info_ser + Info_nonser
drama ~ Info_ser + Info_nonser
konstruktiv ~~drama
senseocomm ~ Info_ser + Info_nonser + drama + konstruktiv
"
res_T1soc_ser = sem(T1soc_ser, data = coronadata)
summary(res_T1soc_ser, standardized = T, rsquare = T, fit.measures = T)
modindices(res_T1soc_ser, sort. = T)
```


##Modellversuche - sensocomm, konstruktiv, drama, *journ. vs. non-journalistische* Quellen zu W1

```{r}
T1soc_jour = "
konstruktiv ~ Info_jour + Info_nonjour
drama ~ Info_jour + Info_nonjour
konstruktiv ~~drama
senseocomm ~ Info_jour + Info_nonjour + drama + konstruktiv
"
res_T1soc_jour = sem(T1soc_jour, data = coronadata)
summary(res_T1soc_jour, standardized = T, rsquare = T, fit.measures = T)
modindices(res_T1soc_jour, sort. = T)

```

##Modellversuche - sensocomm, konstruktiv, drama, *single sources* zu W1

```{r}
T1soc_sing = "
konstruktiv ~ Info_Q1_1r + Info_Q1_2r + Info_Q1_3r+ Info_Q1_4r + Info_Q1_5r + Info_Q1_6r + Info_Q1_7r + Info_Q1_9r + Info_Q1_10r + Info_Q1_11r +Info_Q1_12r
drama ~ Info_Q1_1r + Info_Q1_2r + Info_Q1_3r+ Info_Q1_4r + Info_Q1_5r + Info_Q1_6r + Info_Q1_7r + Info_Q1_9r + Info_Q1_10r + Info_Q1_11r +Info_Q1_12r
konstruktiv ~~drama
senseocomm ~ Info_Q1_1r + Info_Q1_2r + Info_Q1_3r+ Info_Q1_4r + Info_Q1_5r + Info_Q1_6r + Info_Q1_7r + Info_Q1_9r + Info_Q1_10r + Info_Q1_11r +Info_Q1_12r + drama + konstruktiv
"
res_T1soc_sing = sem(T1soc_sing, data = coronadata)
summary(res_T1soc_sing, standardized = T, rsquare = T, fit.measures = T)
modindices(res_T1soc_sing, sort. = T)

```

#Kernmodell in der Panellogik 

```{r}
T2soc_core = "
w2_konstruktiv ~ konstruktiv + drama + senseocomm
w2_drama ~ drama + konstruktiv + senseocomm
w2_senseocomm ~ senseocomm + konstruktiv + drama
w2_senseocomm ~~ w2_konstruktiv 
w2_senseocomm ~~ w2_drama 
w2_drama ~~ w2_konstruktiv 
senseocomm ~~ konstruktiv 
senseocomm ~~ drama 
drama ~~ konstruktiv 
"
res_T2soc_core = sem(T2soc_core, data = coronadata)
summary(res_T2soc_core, standardized = T, rsquare = T, fit.measures = T)
modindices(res_T2soc_core, sort. = T)
```

#Extended in der Panellogik 

```{r}
T2soc_nonser = "
w2_konstruktiv ~ konstruktiv + drama + senseocomm + Info_ser + Info_nonser + w2_Info_ser + w2_Info_nonser 
w2_drama ~ drama + konstruktiv + senseocomm + Info_ser + Info_nonser + w2_Info_ser + w2_Info_nonser  
w2_senseocomm ~ senseocomm + konstruktiv + drama + Info_ser + Info_nonser + w2_Info_ser + w2_Info_nonser 
w2_senseocomm ~~ w2_konstruktiv 
w2_senseocomm ~~ w2_drama 
w2_drama ~~ w2_konstruktiv 
senseocomm ~~ konstruktiv 
senseocomm ~~ drama 
drama ~~ konstruktiv
w2_Info_ser ~~ Info_ser 
w2_Info_nonser ~~ Info_nonser
w2_Info_ser ~~ w2_senseocomm
w2_Info_nonser ~~ w2_senseocomm

"
res_T2soc_nonser = sem(T2soc_nonser, data = coronadata)
summary(res_T2soc_nonser, standardized = T, rsquare = T, fit.measures = T)
modindices(res_T2soc_nonser, sort. = T)
```

## Modell mit drei Typen Infoquellen ser, nonser, priv auf senseocomm 

```{r}
T2soc_info = "
w2_senseocomm ~ senseocomm + Info_nser + Info_nnonser + Info_priv
w2_Info_priv ~ Info_priv + senseocomm + Info_nser + Info_nnonser
w2_Info_nser ~ Info_nser + senseocomm
w2_Info_nnonser ~ Info_nnonser + senseocomm
w2_senseocomm ~~ w2_Info_priv
w2_senseocomm ~~ w2_Info_nser
w2_senseocomm ~~ w2_Info_nnonser
w2_Info_nnonser ~~ w2_Info_nser
w2_Info_nnonser ~~ w2_Info_priv
Info_nser ~~ Info_priv
Info_nnonser ~~ Info_nser
Info_nnonser ~~ Info_priv
Info_nser ~~ Info_priv
"

res_T2soc_info = sem(T2soc_info, data = coronadata)
summary(res_T2soc_info, standardized = T, rsquare = T, fit.measures = T)
modindices(res_T2soc_info, sort. = T)
```

#Zusammenhänge zwischen den Infoquellen 
```{r}
T2info = "
w2_Info_priv ~ Info_priv + Info_nser + Info_nnonser
w2_Info_nser ~ Info_nser + Info_nnonser + Info_priv
w2_Info_nnonser ~ Info_nnonser + Info_nser + Info_priv
w2_Info_nnonser ~~ w2_Info_nser
w2_Info_nnonser ~~ w2_Info_priv
w2_Info_nser ~~ w2_Info_priv
Info_nser ~~ Info_priv
Info_nnonser ~~ Info_nser
Info_nnonser ~~ Info_priv
"

res_T2info = sem(T2info, data = coronadata)
summary(res_T2info, standardized = T, rsquare = T, fit.measures = T)
modindices(res_T2info, sort. = T)
```

